【裁判字號】    89,聲再,687
【裁判日期】    891207
【裁判案由】    聲請再審
【裁判全文】
臺灣高等法院刑事裁定                            八十九年度聲再字第六八七號
    再審聲請人
    即受判決人  甲○○
右列聲請人因傷害案件，對於本院八十九年度上易字第一三五四號，中華民國八十九
年六月十四日確定判決（原審案號：台灣台北地方法院八十八年度自字第八二○號）
，聲請再審，本院裁定如左：
    主  文
再審之聲請駁回。
    理  由
一、聲請意旨略稱：原確定有罪之判決係違法，並有足生影響於判決重要事實漏未審
    酌。原審未將卷內陳志雄之筆錄向聲請人即受判決人甲○○宣讀或告以要旨，且
    於審判期日亦未調查聲請人聲請調查之證據，即遽採為受判決人論罪基礎，認事
    用法有違誤。再聲請人並無看到陳志雄手上及身上配掛大哥大及耳機線，且相片
    中耳機亦與真實之耳機不一致，而警員劉振宇、許明雄係案發後才到達現場處理
    ，並非目擊證人，所為證言亦有出入，原審均無於判決理由交待清楚，竟捨棄受
    判決人之抗辯，片面以警訊筆錄作為被告論罪基礎，認事用法亦有違誤等語。
二、按刑事訴訟法第四百三十四條規定：「法院認為無再審理由者，應以裁定駁回之
    。經前項裁定後，不得更以同一原因聲請再審。」同法第四百二十條第一項規定
    ：「有罪之判決確定後，有左列情形之一者，為受判決人之利益，得聲請再審：
    一、原判決所憑之證物已證明其為偽造或變造者。二、原判決所憑之證言、鑑定
    或通譯已證明其為虛偽者。三、受有罪判決之人，已證明其係被誣告者。四、原
    判決所憑之通常法院或特別法院之裁判已經確定裁判變更者。五、參與原判決或
    前審判決或判決前所行調查之法官，或參與偵查或起訴之檢察官，因該案件犯職
    務上之罪已經證明者，或因該案件違法失職已受懲戒處分，足以影響原判決者。
    六、因發現確實之新證據，足認受有罪判決之人應受無罪、免訴、免刑或輕於原
    判決所認罪名之判決者。」
三、經查：聲請人於八十九年十月三十日，曾以：「原審對聲請人在庭訊時陳述根本
    沒有看到陳志雄手上及身上配掛大哥大及耳機線，對於耳機線到底有沒有存在，
    要求庭上調查，且聲人主張二個耳機是不一樣的，相片的耳機與真實耳機不一致
    ，原審未予審酌，並於判決理由中未述明何以捨棄不採之理由，又八十八年度自
    字第五四○號案八月二日庭訊時傳喚警員劉振宇和許明雄到庭陳述，應可知該二
    警員係案發後才到現場處理案件，即非目擊證人，如何陳述當時案發實情，所作
    之證詞有很大出入」，認所發現之庭訊錄音為新證據，乃對本院八十九年度上易
    字第一三五四號判決毀損部分聲請再審，經本院認再審無理由，裁定駁回，有本
    院八十九年度聲再字第五七二號裁定在卷可稽。本件聲請人再以：「並無看到陳
    志雄手上及身上配掛大哥大及耳機線，且相片中耳機亦與真實耳機並不一致，而
    警員劉振宇、許明雄．．．並非目擊證人，所為證言亦有出入」為再審事由，顯
    就同一原因聲請再審，依刑事訴訟法第四百三十四條第二項規定，不應准許。再
    聲請人指稱原審就陳志雄之筆錄未宣讀或告以要旨，於審判期日亦未調查聲請人
    聲請調查之證據，據以該筆錄作為論罪基礎，認事用法有違誤等語，係屬判決是
    否違背法令，均非刑事訴訟法第四百二十條第一項規定之法定再審事由。足見本
    件聲請再審，顯有程序違背規定及無再審理由，應予駁回。
據上論斷，應依刑事訴訟法第四百三十三條、第四百三十四條第一項規定，裁定如主
文。
中      華       民       國    八十九    年     十二     月     七     日
                             臺灣高等法院刑事第十四庭
                                 審判長法  官  陳  祐  輔
                                       法  官  蔡  國  在
                                       法  官  陳  國  文
右正本證明與原本無異。
不得抗告。
                                       書記官  蔡  棟  樑
中      華       民       國    八十九    年     十二     月      八    日


司法院資訊處製作；財團法人民間司法改革基金會備份。
